臺灣臺北地方法院刑事判決　　　　　　　96年度易字第3069號
公　訴　人　臺灣臺北地方法院檢察署檢察官
被　　　告　乙○○
上列被告因詐欺案件，經檢察官提起公訴（九十六年度偵緝字第
二一六九號），被告於準備程序中就被訴事實為有罪之陳述，經
本院合議庭裁定改用簡式審判程序，判決如下：
    主  文
乙○○幫助意圖為自己不法之所有，以詐術使人將本人之物交付
，累犯，處有期徒刑肆月，如易科罰金，以新臺幣壹仟元折算壹
日，減為有期徒刑貳月，如易科罰金，以新臺幣壹仟元折算壹日
。
    事  實
一、乙○○前因違反毒品危害防制條例案件，經臺灣板橋地方法
    院以八十九年度訴字第十號判處有期徒刑九月，臺灣高等法
    院以八十九年度上訴字第一八八○號、最高法院以八十九年
    度臺上字第六四九二號駁回上訴確定，於民國九十一年八月
    四日縮短刑期執行完畢，詎猶不知悔改，明知提供己有金融
    機構帳戶之存摺、提款卡及密碼，有遭他人利用作為詐騙工
    具之可能，竟基於幫助詐欺之犯意，於九十五年九月上旬某
    時，在某不詳處所，將其於九十五年九月六日前往臺北縣新
    店市○○街一一二號「新店玫瑰城郵局」所開設第0000
    0000000000號帳戶之存摺、金融卡及密碼以新臺
    幣（下同）四千元之代價，出售予某真實姓名、年籍不詳成
    年人士，嗣該名真實姓名、年籍不詳成年人士取得上揭帳戶
    存摺、金融卡及密碼後，基於意圖為自己不法所有犯意，於
    九十五年十月十四日下午二時三十二分許，撥打電話予盧乙
    禎，佯稱查悉盧乙禎夫婿之銀行帳戶為人頭帳戶，要求盧乙
    禎依指示匯款轉帳，否則將凍結其夫婿銀行帳戶，致使盧乙
    禎陷於錯誤，於九十五年十月十四日下午三時許至西螺埔心
    郵局將共計新臺幣三萬一千元之款項匯入乙○○前揭郵局帳
    戶內，旋遭提領一空，盧乙禎嗣後察覺有異，報警處理始悉
    上情。
二、案經雲林縣警察局西螺分局報請臺北地方法院檢察署檢察官
    偵查起訴。
    理  由
一、上揭事實業據被告乙○○於本院準備程序及審理程序中坦承
    不諱，經核與被害人盧乙禎於警詢中指訴受詐騙匯款情節相
    符，並有郵政國內匯款執據、新店玫瑰城郵局第00000
    000000000號帳戶開戶資料、查詢帳戶最近交易資
    料及法務部行政凍結管制執行命令等資料附卷足憑，足徵被
    告之自白與事實相符，應堪採信。本件事證明確，被告幫助
    詐欺犯行已堪認定，應依法論科。
二、按「幫助犯之成立，主觀上行為人須有幫助故意，客觀上須
    有幫助行為，意即需對於犯罪與正犯有共同之認識，而以幫
    助之意思，對於正犯資以助力，而未參與實施犯罪之行為者
    而言」，有最高法院七十五年度台上字第一五○九號、八十
    八年度台上字第一二七○號判決可資參照。被告基於幫助之
    犯意，將伊於新店玫瑰城郵局所開設帳戶之存摺、金融卡及
    密碼出售予真實姓名、年籍不詳之成年人士，致使被害人盧
    乙禎因受詐騙而匯款入上揭帳戶，後遭人提領，綜觀全卷並
    無證據證明被告有參與詐欺犯行之構成要件行為，是核被告
    所為應係犯刑法第三百三十九條第一項、同法第三十條第一
    項前段之幫助詐欺取財罪。又被告前因違反毒品危害防制條
    例案件，經臺灣板橋地方法院以八十九年度訴字第十號判處
    有期徒刑九月，臺灣高等法院以八十九年度上訴字第一八八
    ○號、最高法院以八十九年度臺上字第六四九二號駁回上訴
    確定，於九十一年八月四日縮短刑期執行完畢，有臺灣高等
    法院被告前案紀錄表在卷可查，其受前開徒刑之執行完畢後
    ，五年以內因故意再犯本件有期徒刑以上之罪，應依刑法第
    四十七條第一項之規定，論以累犯，並加重其刑，而被告係
    幫助詐欺取財，爰依刑法第三十條第二項之規定，按正犯之
    刑減輕之，並依法先加後減之。爰審酌被告出售上揭郵局帳
    戶之存摺、金融卡及密碼予某真實姓名、年籍不詳成年人士
    使用，使渠等得利用上開帳戶轉匯詐騙款項，助長詐欺犯罪
    之猖獗，影響社會正常經濟交易安全，增加被害人尋求救濟
    之困難，破壞治安及金融秩序甚鉅，然考量其僅係提供帳戶
    ，並未直接參與詐欺犯行，犯罪情節較輕微，犯後終知坦承
    犯行，態度尚稱良好，被害人受騙金額等一切情狀，量處如
    主文所示之刑，並諭知易科罰金之折算標準。又被告犯罪時
    間係在九十六年四月二十四日之前，所犯非中華民國九十六
    年罪犯減刑條例第三條所列之罪，符合減刑條件，依中華民
    國九十六年罪犯減刑條例第二條第一項第三款減其宣告刑二
    分之一，故減為有期徒刑四月，並依中華民國九十六年罪犯
    減刑條例第九條之規定，諭知易科罰金之折算標準。
據上論斷，應依刑事訴訟法第二百七十三條之一第一項、第二百
九十九條第一項前段，刑法第三百三十九條第一項、第三十條第
一項前段、第二項、第四十七條第一項、第四十一條第一項前段
，刑法施行法第一條之一第一項、第二項前段，中華民國九十六
年罪犯減刑條例第二條第一項第三款、第七條、第九條，刑法施
行法第一條之一第一項、第二項前段，判決如主文。
本案經檢察官甲○○到庭執行職務。
中　　華　　民　　國　　96　　年　　12　　月　　31　　日
　　　　　　　　　刑事第十四庭  法　官　李家慧
以上正本證明與原本無異。
如不服本判決，應於判決送達後10日內，向本院提出上訴狀。
　　　　　　　　　　　　　　　　書記官　楊文祥
中　　華　　民　　國　　96　　年　　12　　月　　31　　日
附錄本件論罪科刑法條：刑法第339條第1項、第30條第1項前段
                      、第2項。
中華民國刑法第339條
（普通詐欺罪）
意圖為自己或第三人不法之所有，以詐術使人將本人或第三人之
物交付者，處5年以下有期徒刑、拘役或科或併科1千元以下罰金
。
以前項方法得財產上不法之利益或使第三人得之者，亦同。
前二項之未遂犯罰之。
中華民國刑法第30條
（幫助犯及其處罰）
幫助他人實行犯罪行為者，為幫助犯。雖他人不知幫助之情者，
亦同。
幫助犯之處罰，得按正犯之刑減輕之。
